臺灣板橋地方法院交通事件裁定　　　　96年度交聲字第767號
原處分機關　交通部公路總局臺北區監理所板橋監理站
異　議　人　甲○○
即受處分人
上列受處分人因違反道路交通管理處罰條例案件，對於交通部公
路總局臺北區監理所板橋監理站於民國96年5 月28日所為之板監
裁字第裁41-C00000000號裁決處分，聲明異議，本院裁定如下：
    主  文
異議駁回。
    理  由
一、原處分意旨略以：異議人即受處分人甲○○於民國96年3月
    15日15時7分許，騎乘車號P59-855號重型機車，在臺北縣新
    莊市○○路61巷巷口，因駕車行經有燈光號誌管制之交岔路
    口闖紅燈之違規，經臺北縣政府警察局交通隊（下簡稱原舉
    發機關）值勤員警依違反道路交通管理處罰條例第53條第1
    項之規定，以北縣警交字第C00000000號舉發違反道路交通
    管理事件通知單（下簡稱舉發通知單）當場舉發，嗣經交通
    部公路總局臺北區監理所板橋監理站（下簡稱原處分機關）
    於96年5 月28日以板監裁字第裁41-C0000000 號違反道路交
    通管理事件裁決書（下簡稱裁決書）裁處罰鍰新臺幣（下同
    ）1,800 元，並依同條例第63條第1 項第3 款（裁決書漏載
    「第1 項第3 款」，應予補充）記違規點數3 點。
二、異議意旨略以：伊當日騎機車行經臺北縣新莊市○○路與中
    正路61巷口（往三重方向直行）時，燈號已經變黃燈，伊通
    過路口後，即被鳴笛指揮停車，認為是闖紅燈直行，當時值
    勤員警所在稽查位置，並不能明確判定伊過路口時的燈號為
    黃燈或是紅燈，因此聲明異議云云。
三、按汽車駕駛人，行經有燈光號誌管制之交岔路口闖紅燈者，
    處1,800 元以上5,400 元以下罰鍰，道路交通管理處罰條例
    第53條定有明文。又汽車駕駛人有同條例第53條之情形者，
    記違規點數3 點，同條例第63條第1 項第3 款亦有明文。
四、經查：
(一)、本件異議人即受處分人甲○○於96年3 月15日15時7 分許，
    騎乘車號P59-855 號重型機車，行經臺北縣新莊市○○路61
    巷巷口時，因闖紅燈之違規，經臺北縣政府警察局交通隊以
    北縣警交字第C00000000 號舉發通知單當場舉發，嗣經原處
    分機關於96年5 月28日以板監裁字第裁41-C0000000 號裁決
    書裁處罰鍰1,800 元，並依同條例第63條第1 項第3 款（裁
    決書漏載「第1 項第3 款」）記違規點數3 點等情，有前揭
    舉發通知單影本、裁決書影本及臺北縣政府警察局96年5 月
    16日北縣交警字第0960058691號函影本各1 紙等在卷可稽。
(二)、證人即警員吳承澔於本院審理中證稱：「我於舉發時間96年
    3 月15日下午3 時7 分在環河路與中正路61巷口擔任交通指
    揮的工作，當時我站立的位置是環河路面向三重的地方，那
    個地方是三叉路口，當時中正路61巷口的燈號是綠燈，中正
    路61巷的車子已經行駛，異議人的車子才闖紅燈，並不是搶
    黃燈，因為我當時站的位置確實可以看到異議人行駛路口的
    燈號是紅燈。」、「（提示異議人製作之位置圖，有何意見
    ？）我站立的位置並不是異議人說的那個地方，我在現場圖
    上註明我當時站立的位置並簽名，我當時站的位置是在警車
    的對向，那個地方是直的，並不是有弧度，那裡是堤防也沒
    有建築物，我站的地方距離異議人經過的燈號約40公尺。」
    、「（如果是40公尺，你可以看得到40公尺前方的燈號嗎？
    你是看到燈號是紅燈後異議人的機車才通過停止線，或者是
    你看到中正路的車子啟動後，你在路口看到異議人的機車再
    看燈號是紅燈，所以你才認為異議人是闖紅燈？）我確實是
    看到紅燈亮了異議人才超過停止線。」、「（當時有幾個人
    執勤？）2 個人，另外1 部機車應該是被另1 個同事攔下。
    」等語（見本院96年8 月31日訊問筆錄），參以異議人於本
    院審理中供稱：「（你當時行駛的時候有無其他車子？）有
    ，我前面的一部車子也被攔下，我被攔下之後，中正路的車
    子才通過。」等語（見本院96年8 月31日訊問筆錄），若異
    議人沒有闖紅燈，為何行駛於其前面之另1 部機車會因闖紅
    燈被攔下？可知異議人確實有闖紅燈無訛。
(三)、再交通警員製單舉發違反道路交通處罰條例所列之違規事實
    ，本質上為行政處分，係公務員基於職務上權力，依法就特
    定之具體事件所為具有公法上效果之單方行政行為，基於公
    務員為公法上行為具有公信力之原則，該行政處分當可被推
    定為真正。反之，若謂公務員一切行政行為均須預留證據以
    證其實，則國家行政勢必窒礙難行，據此，刑事訴訟法就犯
    罪證據有關之規定中與屬行政秩序罰之交通違規裁罰本質不
    合之部分，自不在準用之列。本案警員與異議人素不相識，
    自無仇怨，要無刻意扭曲事實取締異議人之理，本院經查亦
    無任何證據可證其有何捏造事實違法取締之不法情事，而異
    議人亦未就執勤員警之舉發有誤提出可信證據以供調查，因
    此本院認警員本於維護交通秩序、安全職責所為之取締，應
    屬合法、正確之舉發，異議人事後空言否認前開違規行為，
    所辯尚無足採。本案異議人甲○○有駕車行經有燈光號誌管
    制之交岔路口闖紅燈之違規行為，應堪認定。
五、綜上所述，異議人上開辯解，顯係事後卸責之詞，委不可採
    。從而，原處分機關援引道路交通管理處罰條例第53條第1
    項、第63條第1 項第3 款之規定，裁處異議人罰鍰1,800 元
    ，並記違規點數3 點，依法並無不合，異議人聲明異議為無
    理由，應予駁回。
據上論斷，應依道路交通案件處理辦法第19條，裁定如主文。
中　　華　　民　　國　　96　　年　　12　　月　　5 　　日
                    交通法庭    法　官  曾正耀
以上正本證明與原本無異
如不服本裁定應於送達後5 日內向本院提出抗告狀
                                書記官　陳淑怡
中　　華　　民　　國　　96　　年　　12　　月　　5 　　日
